臺灣高等法院臺南分院刑事判決　　　　 96年度上訴字第372號
上　訴　人
即　被　告　乙○○
　　　　　　　　　　現羈押於臺灣臺南看守所
選任辯護人　何永福律師
上列上訴人因違反槍砲彈藥刀械管制條例案件，不服臺灣嘉義地
方法院95年度訴字第430號中華民國96年3月1日第一審判決（起
訴案號：臺灣嘉義地方法院檢察署95年度偵字第2309號），提起
上訴，本院判決如下：
    主  文
上訴駁回。
    事  實
一、乙○○明知槍砲彈藥刀械管制條例管制之物品，非經中央主
    管機關許可不得持有、製造，竟基於持有具殺傷力之空氣槍
    、子彈之犯意，於民國（下同）九十三年間，以新台幣（下
    同）一萬五千元之價格，自網路上購得具有殺傷力之空氣槍
    一支（槍枝管制編號：0000000000號），及以每顆五百元之
    價格，購得均具殺傷力之口徑九ＭＭ制式子彈及直徑約八
    ．二ＭＭ之土造子彈共約二十餘顆，未經許可而持有上開槍
    枝、子彈，並在不詳時地試射上揭子彈。而於九十五年三月
    十八日晚上某時許，趁不知情之堂兄甲○○不在家，將試射
    所餘之口徑九ＭＭ制式子彈4顆，及直徑約八．二ＭＭ之土
    造子彈一顆，放置於甲○○位於嘉義縣太保市過溝里四五之
    一六三號住處客廳之抽屜內。
二、乙○○復基於製造可發射子彈具有殺傷力之改造手槍之犯意
    ，於九十四年九月間，以六千五百元之價格，自模型店購得
    仿ＢＥＲＥＴＴＡ廠92ＦＳ型半自動玩具手槍及仿ＢＥＲＥ
    ＴＴＡ廠Ｍ9型半自動玩具手槍各一支，再於不詳之時間，
    三次至嘉義縣新港鄉中洋村中洋子一二七號，將實心之鋼鐵
    各一支，以每支一百元元不等之代價，委請不知情之林明輝
    ，以車床機將上開實心之鋼鐵車成空心鐵管後，在甲○○母
    親位於嘉義縣新港鄉安和村番婆十之二三號住處前之庭院，
    以甲○○之小型砂輪機，將該空心鐵管磨圓，並於不詳時間
    地點，以其所有之六角扳手及三角銼刀，換裝土造金屬槍管
    於上揭玩具手槍，接續製造成均可發射子彈具有殺傷力之改
    造手槍各一支（槍枝管制編號：0000000000、0000000000號
    ）。
三、甲○○明知槍砲彈藥刀械管制條例管制之物品，非經中央主
    管機關許可不得寄藏，竟基於寄藏可發射子彈具有殺傷力之
    改造手槍之犯意，於九十五年三月十九日某時許，同意乙○
    ○將上揭製造之改造手槍二支，藏放於其母親位於嘉義縣新
    港鄉安和村番婆十之二三號住處之客廳酒櫃內及冰箱旁，受
    乙○○委託代為保管上揭改造手槍二支，未經許可而寄藏改
    造手槍二支。（甲○○部分經原審判處有期徒刑一年，併科
    金新台幣三萬元，經提起上訴後，於本院審理時當庭撤回上
    訴，業已確定）
四、嗣於九十五年三月二十一日九時二十分許，在嘉義縣民雄鄉
    山中村牛斗山三四九號乙○○住處，為警持搜索票執行搜索
    ，當場扣得如附表一編號1─12所示之物品；並於同日九時
    三十分許，員警至甲○○位於嘉義縣新港鄉安和村番婆四號
    戶籍地執行搜索，甲○○在員警實施搜索前，先帶同員警至
    其位於嘉義縣太保市過溝里四五─一六三號住處，取出上揭
    乙○○所放置之子彈五顆，再於同日十時許，帶同員警至其
    母親位於嘉義縣新港鄉安和村十之二三號住處，取出乙○○
    所藏放之改造手槍二支，為警扣得如附表二所示之物品。
五、案經嘉義縣警察局民雄分局報請臺灣嘉義地方法院檢察署檢
    察官偵查起訴。
    理  由
壹、證據能力部分：
    按被告以外之人於審判外之陳述，雖不合前四條之規定，經
    當事人於審判程序同意作為證據，法院審酌該言詞陳述或書
    面陳述作成時之情況，認為適當者，亦得為證據。當事人、
    代理人或辯護人於法院調查證據時，知有第一百五十九條第
    一項不得為證據之情形，而未於言詞辯論終結前聲明異議，
    視為有前項之同意，刑事訴訟法第一百五十九條之五定有明
    文。查本件認定事實所引用之同案被告甲○○之審判外供述
    證據，被告及其辯護人於原審時雖不同意引用甲○○於警詢
    時所述，惟於本院準備程序中及審理時已表示無意見，且對
    其他被告以外之人於審判外之陳述，於本院準備程序中，檢
    察官、被告及其辯護人均表示無意見，於審理時提示被告及
    其辯護人均表示無意見（公訴人均表示無意見），迄於言詞
    辯論終結前亦未聲明異議。揆之前揭規定，本院審酌該陳述
    證據之取得過程並無瑕疵，與本案待證事實間復具有相當之
    關聯性，以之為本案證據尚無不當，自得採為證據。又所引
    用之文書證據，均係公務員職務上製作之文書或從事業務之
    人於業務上或通常業務過程所須製作之紀錄文書、證明文書
    ，並無顯不可信之情況，亦得為證據，先予敘明。
貳、實體部分：
一、訊據被告乙○○對於上揭持有空氣槍、子彈及改造手槍、子
    彈之犯行於本院審理時均坦承不諱。
二、被告乙○○於九十三年間，以一萬五千元之價格，自網路上
    購得空氣槍一支，經送鑑定結果認：「送鑑空氣槍一支（槍
    枝管制編號：0000000000號），認係空氣長槍，以中型氣體
    鋼瓶內氣體為發射動力，可發射直徑約六ＭＭ之鋼珠（重量
    約0.88g），經實際試射三次結果，測得鋼珠發射速度分為
    127、108、112公尺/秒，計算其動能分為7.10、5.13、5.52
    焦耳，換算其單位面積動能分為25.10、18.15、19.52焦耳/
    平方公分，而殺傷力之相關數據：1、內政部警政署刑事警
    察局對活豬作射擊測試結果，彈丸單位面積動能達24焦耳/
    平方公分，則足以穿入豬隻皮肉層。2、依日本科學警察研
    究所之研究結果，彈丸單位面積動能達20焦耳/平方公分則
    足以穿入人體皮肉層。」有內政部警政署刑事警察局95年5
    月8日刑鑑字第0950044444號槍彈鑑定書一份在卷足考（見
    偵卷第48─54頁），並有空氣槍一支扣案可資佐證。是被告
    乙○○此部分之自白與事實相符，足認被告乙○○有持有殺
    傷力空氣槍之犯行。
三、被告乙○○於九十三年間，除購入上揭空氣槍外，並以每顆
    五百元之價格，購得均具殺傷力之口徑九ＭＭ制式子彈及直
    徑約八．二ＭＭ之土造子彈共約二十餘顆，未經許可而持有
    上開子彈，並在不詳時地試射，而於九十五年三月十八日晚
    上某時許，趁不知情之同案被告甲○○不在家，將試射所餘
    之口徑九ＭＭ制式子彈四顆，及直徑約八．二ＭＭ之土造子
    彈一顆，放置於甲○○位於嘉義縣太保市過溝里四五之一六
    三號住處客廳之抽屜內等情，亦據同案被告甲○○於偵訊及
    原審審理時結證屬實（見偵卷第15頁、原審卷一第212─214
    頁），且據證人即甲○○之妻吳敘臻於原審審理時結證明確
    （見原審卷一第217─221頁）。而送鑑子彈五顆，其中四顆
    ，認均係口徑九ＭＭ制式子彈，認均具殺傷力；餘一顆，認
    係土造子彈，具直徑約八．二ＭＭ之金屬彈頭，經試射，可
    擊發，認具殺傷力，有內政部警政署刑事警察局95年5月8日
    刑鑑字第0950044444號槍彈鑑定書一份在卷可按（見偵卷第
    48
    ─54頁），並有口徑九ＭＭ制式子彈四顆、直徑約八．二Ｍ
    Ｍ之土造子彈一顆（送鑑試射後餘彈殼一個）扣案可資佐證
    。是被告乙○○上揭自白核與事實相符，足認被告乙○○有
    持有子彈之犯行。
四、上揭事實欄二之犯罪事實，除據被告乙○○於偵訊（見偵卷
    第19頁）及本院審理時坦承不諱，且經證人林明輝於警詢時
    證述明確（見警卷第18─19頁），並據同案被告甲○○於偵
    訊及原審審理時結證屬實（見偵卷第15頁、原審卷一第211
    頁），並有責付保管同意書、自願搜索同意書各一份、搜索
    票二份、搜索扣押筆錄三份附卷可參（見警卷第38─55頁）
    。而扣案之改造手槍一支（槍枝管制編號：0000000000號）
    ，認係由仿ＢＥＲＥＴＴＡ廠92FS型半自動手槍製造支槍支
    換裝土造金屬槍管而成之改造手槍，機械性能良好，可供擊
    發適用子彈使用，認具殺傷力；送鑑改造用模擬槍一支（槍
    枝管制編號：00000000 00號），認係由仿ＢＥＲＥＴＴＡ
    廠Ｍ9型半自動手槍製造之槍枝換裝土造金屬槍管而成之改
    造手槍，機械性能良好，可供擊發適用子彈使用，認具殺傷
    力，有內政部警政署刑事警察局95年5月8日刑鑑字第095004
    4444號槍彈鑑定書一份在卷可按（見偵卷第48─54頁），並
    有上揭改造手槍二支、如附表一編號7、9所示之六角扳手十
    二支、三角銼刀四支、如附表二編號12所示之小型砂輪機一
    台扣案可資佐證。是被告乙○○上揭自白核與事實相符，足
    認被告乙○○有製造改造手槍之犯行。
五、綜上所述，足認被告乙○○自白與事實相符。本件事證明確
    ，被告犯行均堪予認定。
參、論罪部分：
一、核被告乙○○所為，係違反槍砲彈藥刀械管制條例第八條第
    四項未經許可，持有空氣槍罪、同條例第十二條第四項之未
    經許可持有子彈罪，及同條例槍砲彈藥刀械管制條例第八條
    第一項未經許可，製造可發射子彈具有殺傷力之改造手槍罪
    。
二、被告乙○○於將改造手槍交付甲○○保管前之持有行為，係
    製造之當然結果，法律上自宜僅就製造行為為包括之評價，
    不應另就持有予以論罪（最高法院著有74年度台上字第3400
    號判例可資參照）。
三、被告乙○○以一行為同時觸犯持有空氣槍罪及持有子彈罪，
    為想像競合犯，應從一重之槍砲彈藥刀械管制條例第八條第
    四項未經許可，持有空氣槍罪處斷。
四、證人林明輝於警詢時證稱：伊記得乙○○好像到過伊家三次
    ，他是拿實心的鋼鐵到伊家，請伊幫他用車床將鋼鐵車成空
    心的鐵管等語（警卷第18頁），雖可證被告乙○○曾三次請
    證人林明輝鑽空鐵管。然因被告乙○○否認此部分之犯行，
    ，依其陳述亦無法分辨其製造改造手槍（二支）之先後時間
    ，且無其他證據足認其於不同時間、不同地點製造該二支改
    造手槍。是應認被告乙○○係利用同一機會，在同一地點，
    本於單一犯意接續製造改造手槍，為接續犯，屬包括一罪。
五、被告乙○○所犯上開持有空氣槍罪、製造改造手槍罪二罪，
    犯意各別，行為互殊，應予分論併罰。
六、刑法新舊法比較：按行為後法律有變更者，適用行為時之法
    律。但行為後之法律有利於行為人者，適用最有利於行為人
    之法律，刑法第二條第一項定有明文。又比較時應就罪刑有
    關之共犯、未遂犯、想像競合犯、牽連犯、連續犯、結合犯
    ，以及累犯加重、自首減輕暨其他法定加減原因（如身分加
    減）與加減例比等一切情形，綜其全部罪刑之結果而為比較
    。查被告行為後，刑法已於九十四年二月二日修正公布，並
    於九十五年七月一日生效施行。茲比較本案所涉新舊刑法：
（一）想像競合犯部分：修正前刑法第五十五條規定：「一行為
      而觸犯數罪名者，或犯一罪而其方法或結果之行為犯他罪
      名者，從一重處斷」，修正後之新刑法第五十五條規定：
      「一行為而觸犯數罪名者，從一重處斷。但不得科以較輕
      罪名所定最輕本刑以下之刑」，即刪除牽連犯之規定，並
      增訂想像競合犯不得科以較輕罪名最輕本刑以下之刑之限
      制，惟就上開新增訂之想像競合犯規定，乃屬法理之明文
      化，非屬法律之變更，尚不生比較新舊法之問題。
（二）罰金部分：刑法第三十三條第五款關於「罰金：一元以上
      」之規定，修正公布為「罰金：新台幣一千元以上，以百
      元計算」，刑法法定本刑中列有罰金者，其法定最低度罰
      金因之提高，涉及科刑規範變更，自有新舊法比較之必要
      ，比較結果，以舊法有利於行為人，應適用舊法規定，定
      其罰金部分之法定刑。
（三）數罪併罰部分：修正前刑法第五十一條規定：「數罪併罰
      ，分別宣告其罪之刑，依左列各款定其應執行者：」其中
      第五款規定：「宣告多數有期徒刑者，於各刑中之最長期
      以上，各刑合併之刑期以下，定其刑期。但不得逾二十年
      。」，修正後刑法第五十一條第五款已改為：「宣告多數
      有期徒刑者，於各刑中之最長期以上，各刑合併之刑期以
      下，定其刑期。但不得逾三十年。」。查，被告所犯之上
      開之罪，改造手槍部分為五年以上有期徒刑、持有氣槍部
      分為三年以上十年以下有期徒刑，比較結果，以適用修正
      前刑法第五十一條第五款規定，對被告較有利（其所犯有
      期徒刑部分，可能逾二十年）。
（四）綜合比較上開法定刑之加減原因，以適用修正前刑法上開
      規定，較有利於被告，自應依新法第二條第一項規定，適
      用較有利於被告之行為時法律即舊法論以上開規定，並一
      體適用之。又沒收為從刑，從刑附屬於主刑，依主刑所適
      用之法律。（最高法院95年第8次刑事庭會議決議參照）
（五）易服勞役部分：修正前刑法第四十二條第二項前段規定：
      「易服勞役以一元以上三元以下折算一日。」又被告行為
      時之易服勞役折算標準，業據修正前罰金罰鍰提高標準條
      例第二條前段規定，就其原定數額提高為一百倍折算一日
      ，則易服勞役折算標準，應以新台幣玖佰元折算壹日。惟
      修正後刑法第四十二條第三項前段規定：「易服勞役以新
      台幣一仟元、二仟元或三仟元折算一日。」比較修正前後
      之易服勞役折算標準，以修正後之規定，較有利於受刑人
      。自應適用修正後之刑法第四十二條第三項前段規定。
肆、駁回上訴之理由：
一、原審以被告之犯罪之罪證明確，因予適用槍砲彈藥刀械管制
    條例第八條第一項、第四項、第十二條第四項，並審酌被告
    之犯罪動機，對社會治安之潛在危險，被告持有空氣槍、子
    彈之數量、期間，及製造改造手槍之數量，被告坦承部分犯
    行之犯後態度等一切情狀，量處如原審判決主文所示之刑，
    並依修正前刑法五十一條第五款之規定，就被告所犯之罪有
    期徒刑部分，定其應執行之刑，而罰金部分則依修正後刑法
    第五十一條第七款定其應執行之刑。暨依修正後刑法第四十
    二條第三項前段之規定，定其易服勞役之折算標準。復認：
（一）扣案如附表一編號1所示之空氣槍一支、如附表二編號3、
      4所示之改造手槍二支、如附表二編號1所示之口徑九ＭＭ
      M制式子彈四顆，均屬違禁物，應依刑法第三十八條第一
      項第一款規定宣告沒收。扣案如附表一編號7、9所示之六
      角扳手十二支、三角銼刀四支，被告乙○○於原審審理時
      雖辯稱：六角扳手是伊哥種田的時候農業機械修理用的，
      三角銼刀是伊去夜釣的時候磨魚鉤用的云云（原審卷二第
      23頁），然其於警詢時已供承：六角扳手十二支用來拆槍
      用的，三角銼刀是用來磨槍管用的，都是伊的等語（警卷
      第10頁），足見扣案之六角扳手十二支、三角銼刀四支，
      係被告乙○○所有供製造改造手槍犯罪所用之物品，爰依
      刑法第三十八條第一項第二款宣告沒收。
（二）扣案如附表一編號2所示之槍枝1支（槍枝管制編號：0000
      00 0000號），認係由仿ＢＥＲＥＴＴＡ廠Ｍ9型半自動手
      槍製造之槍枝，經檢視，槍管內具阻鐵，無法供發射彈丸
      使用，依現狀，認不具殺傷力；扣案如附表一編號4所示
      之大瓦斯鋼瓶一瓶，認係中型氣體鋼瓶；扣案如附表一編
      號5所示之小瓦斯鋼瓶六瓶，認均係小型高壓氣體鋼瓶；
      扣案如附表一編號6所示之鋼珠1瓶，認均係直徑約六ＭＭ
      之鋼珠，有內政部警政署刑事警察局95年5月8日刑鑑字第
      0950044444號槍彈鑑定書一份在卷足考（偵卷第48-54頁
      ）；扣案如附表一編號3所示之半成品槍管二支，其中一
      支係土造金屬槍管半成品，另一支係金屬槍管，內具阻鐵
      ，非屬槍砲之主要組成零件；扣案如附表一編號12所示之
      模擬槍半成品一支（槍枝管制編號：0000000000 號），
    　認係仿半自動手槍外型製造而成之空氣手槍，經檢視，欠
      缺滑套（含洩氣閥），無法發射彈丸，依現狀，認不具殺
      傷力，亦非槍砲之主要組成零件，有內政部警政署刑事警
      察局95年11月13日刑鑑字第0950154388號函、內政部95年
      12月6日內授警字第0950871784號函各一份在卷足憑（見
      原審卷一第178─179、181頁），且被告乙○○於原審審
      理時供稱：東西都是伊的。鋼瓶是玩具手槍在玩的，是打
      ＢＢ彈的，鋼珠也是半成品。槍管是模型槍枝的槍管，伊
      沒有把它打通，模擬槍的半成品是買回來看，珍藏用的，
      都是因為好奇，伊把它們放在家裡鞋櫃等語（原審卷二第
      23頁），是無證據證明上揭扣案物品係被告乙○○供本件
      犯罪所用之物，爰不併予諭知沒收。扣案如附表一編號8
      、10、11所示之尖嘴鉗一支、銲錫槍一組、無線對講機二
      部，被告乙○○於原審審理時供稱：尖嘴鉗是綁魚鉤用的
      。銲錫槍不是伊的，伊不知道為什麼會在伊那邊。無線對
      講機是伊朋友拿來我家放的，沒有在用等語（見原審卷二
      第23頁）。是既無證據證明係被告乙○○所有供犯罪所用
      之物，爰不併予諭知沒收。此外，在林政勳住處扣案如附
      表一編號13所示之ＭＫ2衝鋒槍一支（槍枝管制編號：000
      0000000號），送鑑定認係由仿衝鋒槍製造之槍枝車通其
      金屬槍管改造而成之改造衝鋒槍，經檢視，槍枝撞針已磨
      損，且無突出機槍壁之現象，依現狀，認無法供擊發子彈
      使用，認不具殺傷力，有內政部警政署刑事警察局95年5
      月8日刑鑑字第0950044444號槍彈鑑定書一份在卷可按（
      見警卷第48─54頁）。而被告乙○○於原審審理時雖供述
      係其所有（見原審卷二第23頁），惟無證據證明係被告乙
      ○○供本件犯罪所用之物，爰不併予諭知沒收。
（三）扣案如附表二編號2所示具有殺傷力之直徑約八．二ＭＭ
      之土造子彈1顆，業經鑑驗機關於鑑驗時試射後，僅剩餘
      彈殼，而失其子彈之結構及性能，為廢棄之物，已不具殺
      傷力，非屬違禁物，爰不另為沒收之諭知。扣案如附表二
      編號5─12所示之物品，同案被告甲○○於原審審理時供
      稱：只有小型砂輪機、尖嘴鉗是伊的外，其餘都不是伊的
      ，是乙○○的。尖嘴鉗是伊作水電的工具。砂輪機是手動
      式的，可以用來磨牆壁，乙○○有借來用，他是拿來磨整
      枝鐵管等語（見原審卷二第23頁），是如附表二編號10所
      示之尖嘴鉗一支，與本案無涉，而如附表二編號12所示之
      小型砂輪機一台，被告乙○○有使用於製造改造手槍，然
      非被告乙○○所有，不另為沒收之諭知，而扣案如附表二
      編號5─9、11所示之物品，被告乙○○於原審審理時否認
      係其所有（見原審卷二第23頁），且無證據證明係被告乙
      ○○所有供犯罪所用之物，爰不併予諭知沒收。
二、本院經核原判決認事用法，並無不合，量刑亦稱妥適。被告
    上訴意旨，空言指摘原判有違誤，為無理由，自應予駁回。
    （另依上所述，於想像競合犯、沒收部分應依修正前刑法之
    規定，原審依修正後刑法之規定，尚有未合，惟對判決不生
    影響，毋庸撤銷改判，併此敘明。）
伍、末查，被告乙○○於本院審理時辯稱事實二之具有殺傷力之
    空氣槍一支，係其與事實二所示之時、地，同時改造完成，
    認應僅論以一次之改造槍彈之犯行云云。惟嗣後被告乙○○
    隨即改稱僅持有而已，其上開所辯僅係為減輕刑度始作不實
    之供述，並未有改造之行為等語，且依卷內所示之證據，亦
    無補強證據足認該空氣槍係被告所改造。是此部分本院自無
    從認定被告確有改造該空氣槍之行為，併此敘明。
據上論結，應依刑事訴訟法第三百六十八條，判決如主文。
本案經檢察官蘇南桓到庭執行職務。
中　　華　　民　　國　　96　　年　　6　　月　　20　　日
                  刑事第二庭    審判長法　官  葉居正
                                      法　官  吳森豐
                                      法　官  吳勇輝
以上正本證明與原本無異。
如不服本判決，應於收受本判決後十日內向本院提出上訴書狀。
其未敘述上訴理由者並得於提起上訴後十日內向本院補提理由書
狀（均須按他造當事人之人數附繕本）「切勿逕送上級法院」。
　　　　　　　　　　　　　　　　　　　書記官  李良倩
中　　華　　民　　國　　96　　年　　6　　月　　20　　日
附錄本案論罪科刑法條全文：
槍砲彈藥刀械管制條例第8條：
未經許可，製造、販賣或運輸鋼筆槍、瓦斯槍、麻醉槍、獵槍、
空氣槍或第4條第1項第1款所定其他可發射金屬或子彈具有殺傷
力之各式槍砲者，處無期徒刑或5年以上有期徒刑，併科新臺幣1
千萬元以下罰金。
未經許可，轉讓、出租或出借前項所列槍枝者，處5年以上有期
徒刑，併科新臺幣1千萬元以下罰金。
意圖供自己或他人犯罪之用，而犯前二項之罪者，處無期徒刑或
7年以上有期徒刑，併科新臺幣1千萬元以下罰金。
未經許可，持有、寄藏或意圖販賣而陳列第1項所列槍枝者，處3
年以上10年以下有期徒刑，併科新臺幣700萬元以下罰金。
第1項至第3項之未遂犯罰之。
槍砲彈藥刀械管制條例第12條第4項：
未經許可，持有、寄藏或意圖販賣而陳列子彈者，處5年以下有
期徒刑，併科新台幣300元以下罰金。
附表一：被告乙○○住處（編號1-12）及林政勳住處（編號13）
        扣案物品
┌──┬───────────────────┬───┐
│編號│            扣押物品                  │ 數量 │
├──┼───────────────────┼───┤
│1   │具殺傷力之空氣槍（槍枝管制編號：110206│ 1支  │
│    │1368號）                              │      │
├──┼───────────────────┼───┤
│2   │不具殺傷力之仿BERETTA廠92FS型半自動改 │ 1支  │
│    │造手槍（槍枝管制編號：0000000000號）  │      │
├──┼───────────────────┼───┤
│3   │半成品槍管                            │ 2支  │
├──┼───────────────────┼───┤
│4   │瓦斯鋼瓶（大）                        │ 1瓶  │
├──┼───────────────────┼───┤
│5   │瓦斯鋼瓶（小）                        │ 6瓶  │
├──┼───────────────────┼───┤
│6   │小鋼珠                                │ 1瓶  │
├──┼───────────────────┼───┤
│7   │六角扳手                              │ 12支 │
├──┼───────────────────┼───┤
│8   │尖嘴鉗                                │ 1支  │
├──┼───────────────────┼───┤
│9   │三角銼刀                              │ 4支  │
├──┼───────────────────┼───┤
│10  │焊錫槍                                │ 1組  │
├──┼───────────────────┼───┤
│11  │無線電對講機                          │ 2部  │
├──┼───────────────────┼───┤
│12  │模擬槍半成品（槍枝管制編號：0000000000│ 1支  │
│    │號）                                  │      │
├──┼───────────────────┼───┤
│13  │不具殺傷力之MK2衝鋒槍1枝（槍枝管制編號│ 1支  │
│    │：0000000000號）                      │      │
└──┴───────────────────┴───┘
附表二：被告甲○○處扣案物品
┌──┬───────────────────┬───┐
│編號│           扣押物品                   │ 數量 │
├──┼───────────────────┼───┤
│1   │具殺傷力之口徑9MM制式子彈             │ 4顆  │
├──┼───────────────────┼───┤
│2   │具殺傷力之直徑約8.2MM之土造子彈（業經 │ 1顆  │
│    │試射）                                │      │
├──┼───────────────────┼───┤
│3   │具殺傷力之仿BERETTA廠M9型半自動改造用 │ 1支  │
│    │模擬槍（槍枝管制編號：0000000000號）  │      │
├──┼───────────────────┼───┤
│4   │具殺傷力之仿BERETTA廠92FS型半自動改造 │ 1支  │
│    │用手槍 （槍枝管制編號：0000000000號） │      │
├──┼───────────────────┼───┤
│5   │三角銼刀                              │ 1支  │
├──┼───────────────────┼───┤
│6   │小型砂輪石                            │ 4支  │
├──┼───────────────────┼───┤
│7   │六角扳手                              │ 8支  │
├──┼───────────────────┼───┤
│8   │十字螺絲起子                          │ 1支  │
├──┼───────────────────┼───┤
│9   │打點孔鋼釘                            │ 1支  │
├──┼───────────────────┼───┤
│10  │尖嘴鉗                                │ 1支  │
├──┼───────────────────┼───┤
│11  │十字螺絲起子（雙頭）                  │ 1支  │
├──┼───────────────────┼───┤
│12  │小型砂輪機                            │ 1台  │
└──┴───────────────────┴───┘
